臺灣高等法院刑事判決　　　　　　　　　　　　　九十三年度上訴字第一七七０號
　　上　訴　人　臺灣臺北地方法院檢察署檢察官
　　被　　　告　甲○○
右上訴人因被告違反臺灣地區與大陸地區人民關係條例等案件，不服臺灣臺北地方法
院，九十三年度訴字第七一號，中華民國九十三年五月二十七日第一審判決（起訴案
號：臺灣臺北地方法院檢察署九十二年度偵字第一六四七二號），提起上訴，本院判
決如左：
    主  文
上訴駁回。
    理  由
一、本案經本院審理結果，認第一審判決以不能證明被告甲○○犯罪而諭知無罪，核
    無不當，應予維持，並引用第一審判決書所記載之理由及證據。
二、上訴意旨略謂：
  (一)大陸女子林美嬌於警訊中供稱：經過吳小姐介紹欲到台灣假結婚工作，於結婚當
    時見吳小姐拿五萬元給童恆台，伊於九十一年十月三日入境台灣後，即居住於童
    恆台家中，堪認林美嬌以假結婚之方式入境台灣後，即居住於同案被告童恆台及
    被告甲○○家中。
  (二)證人張清秀於偵查中具狀供稱：八月接受童姓夫婦安排，到大陸娶大陸妹，林美
    嬌入台後，再由童姓夫婦辦理各項手續及住宿，並要求配合以取得報酬（本署九
    十一年他字第七五二二號卷，第二頁），當初與童先生（即童恆台）約定以八萬
    元為代價假結婚（同前他卷，第二二頁反面），是童恆台及其老婆甲○○及大陸
    吳小姐介紹到大陸結婚，回來後與童恆台、甲○○一起去辦
    ，第四八頁），辦
    卷第六十頁）。嗣檢察官簽分偵案調查證人張清秀等違反臺灣地區與大陸地區人
    民關係條例時，證人張清秀仍供稱：辦理
    他們說機票、食宿費用是林美嬌出的（同前偵卷，第二十三頁反面以下）
  (三)同案被告童恆台於偵查中供稱：我以前開計程車，現在失業，透過大陸人士吳小
    姐認識林美嬌，林美嬌給吳小姐五萬五千元人民幣，吳小姐給我老婆多少錢我不
    清楚，但吳小姐經由我老婆轉交給張先生簽收新台幣七萬元，申請林美嬌入境臺
    灣之手續，由我帶他（張清秀）到海基會及境管局，資料我幫他寫，
    是我和我老婆陪他進去資料是我老婆幫他填寫，林美嬌來台後曾住我家三天，帳
    目我老婆才清楚（同前他卷，第四十八頁反面以下），錢是我太太向吳小姐拿的
    ，我不清楚（同前他卷，第五十五頁反面），甲○○交付張清秀現金新台幣一萬
    元，加飛機票零用金共七萬元，另外林美嬌有在石碇派出所對保時交付張清秀四
    萬元（同前他卷，第六十一頁）等語。嗣檢察官簽分偵案調查同案被告童恆台等
    違反臺灣地區與大陸地區人民關係條例時，同案被告童恆台仍供稱：甲○○有向
    林美嬌收取費用，但多少我不知道，甲○○有陪同張清秀至警局辦理入台保證書
    ，也曾拿一萬元與張清秀（同前偵卷，第二十三頁以下），伊知道張清秀與林美
    嬌是假結婚（同前偵卷，第三十六頁以下），嗣同案被告童恆台遭檢察官向法院
    聲請羈押之際，又供稱：甲○○叫我帶張清秀去大陸，是吳小姐帶張清秀辦理結
    婚，吳小姐是在大陸專門辦理人頭的，甲○○才知道吳小姐的名字，甲○○也是
    吳小姐的等語（同前偵卷，第四十六頁以下）；迨檢察官調查之際，被告童恆台
    又供稱：所謂要給張清秀八萬元一事，是張清秀、甲○○與吳小寫談伊不清楚，
    甲○○有陪張清秀辦理結婚登記等語（同前偵卷，第五十一頁以下）。
    綜合上開同案被告林美嬌、童恆台，證人張清秀之陳述，在在足以證明下列情事
    ：前以開計程車為業，現在失業中之同案被告童恆台原本亦係單身男子，並未認
    識任何大陸地區人士，是與被告甲○○結婚後，方結識專門辦理人頭之吳小姐，
    而被告甲○○本身亦是吳小姐旗下之大陸女子；同案被告童恆台知悉證人張清秀
    年老無依後，遂以給付證人張清秀人頭費為代價，要證人張清秀擔任假結婚之新
    郎，俾同案被告林美嬌於另行支付費用與吳小姐後，得以假結婚之方式入台打工
    ；證人張清秀辦理假結婚之相關飛機票、食宿費用、人頭費等，均係直接、間接
    由吳小姐、被告甲○○、同案被告童恆台交付與證人張清秀；又證人張清秀辦理
    結婚
    證人張清秀辦理；而同案被告林美嬌入境後，又是由同案被告童恆台、被告甲○
    ○接回家中同住。參酌被告甲○○自白：有介紹張清秀、林美嬌結婚，曾陪同張
    清秀前往石碇鄉公所辦理結婚登記等語（原審九十三年二月二十五日準備程序筆
    錄，第二頁）。足以證明被告甲○○、同案被告童恆台、林美嬌與證人張清秀，
    均共犯臺灣地區與大陸地區人民關係條例第七十九條第一項、刑法二百十六條、
    刑法二百十四條罪，應依法論科。原審未及細繹證人張清秀及同案被告童恆台、
    林美嬌前於偵查中一致之陳述，僅以證人張清秀於原審作證之際，有陳述反覆、
    細節不一之情狀，認其證述不可採，因認被告甲○○辯詞可採，判決被告無罪，
    容有未洽之處，為此提起上訴等語。
三、訊據被告甲○○堅決否認有何公訴人所指犯嫌，辯稱其並不認識林美嬌，張清秀
    與林美嬌結婚時其人在臺灣，其二人辦理結婚登記時，雖陪同童恆台前往，只是
    跟著去玩，不知道他們辦什麼事情等語。查張清秀於警訊中供稱係經由童恆台介
    紹才認識林美嬌，其於偵查中供稱：是童恆台介紹赴大陸娶妻，回來後才遇到童
    太太（指被告）：：是童恆台陪我到大陸結婚，陪我回臺灣：：和童先生均住大
    陸吳小姐家（九十一年他字偵查卷第四十八頁反面）。查童恆台與被告結婚即係
    透過大陸女子「吳小姐」介紹，顯見童恆台係經由同一管道為張清秀引介大陸女
    子林美嬌與之結婚。查被告係大陸女子，其與童恆台結婚來台，並非假結婚，其
    於本院審理時供稱張清秀到我家要我幫他找老婆照顧他等語，而張清秀現年八十
    五歲，確需人照顧，縱令其知張清秀欲娶大陸女子，亦難認其知彼二人係假結婚
    。被告係於九十一年三月七日入境臺灣，九十一年九月六出境，童恆台陪同張清
    秀前往大陸與林美嬌結婚時，被告留在臺灣並未出境（入出境資料附於偵查卷第
    四十七頁），顯見林美嬌與張清秀結婚係由童恆台與大陸吳姓女子所主導無疑。
    張清秀與林美嬌結婚後，至戶政事務所辦理
    往，惟此無由證明被告有何公訴人所指犯行，自難為被告不利之認定。原判決綜
    合全部卷證，為被告無罪之判決，核無不合。檢察官上訴，猶執前詞指摘原判決
    不當，核無理由，應該駁回。
四、據上論斷，應依刑事訴訟法第三百七十三條、第三百六十八條，判決如主文。
本案經檢察官蔡薰慧到庭執行職務。
中　　　華　　　民　　　國　　九十三　　年　　　八　　　月　　 十七 　　日
                              臺灣高等法院刑事第四庭
                                  審判長法  官  蔡  永  昌
                                        法  官  李  英  豪
                                        法  官  陳  榮  和
右正本證明與原本無異。
檢察官如不服本判決，應於收受送達後十日內向本院提出上訴書狀，其未敘述上訴之
理由者並得於提起上訴後十日內向本院補提理由書（均須按他造當事人之人數附繕本
）。
                                        書記官  劉  麗  芬
中　　　華　　　民　　　國　　九十三　　年　　　八　　　月　　 十九 　　日
